臺灣彰化地方法院民事裁定
110年度聲字第29號
聲  請  人  中華電信股份有限公司臺灣南區電信分公司彰化營
            運處    
法定代理人  林進塗  
訴訟代理人  吳文賓律師
相  對  人  楊文城即新悅璟室內裝修企業社

            謝玉璿  
前列楊文城即新悅璟室內裝修企業社、謝玉璿之共同
訴訟代理人  林紹源律師
上列聲請人就其與相對人間於本院109年度重訴字第51號給付款
項事件，聲請交付法庭錄音光碟事件，本院裁定如下：
    主  文
壹、准予交付本院109年度重訴字第51號給付款項事件於民國110
    年3月22日言詞辯論期日之法庭錄音光碟於聲請人。
貳、聲請人就前項所示錄音光碟內容，不得散布、公開播送，或
    為非正當目的之使用。
參、聲請費用由聲請人負擔。
    理  由
一、按當事人及依法得聲請閱覽卷宗之人，因主張或維護其法律
    上利益，得於開庭翌日起至裁判確定後6個月內，繳納費用
    聲請法院許可交付法庭錄音內容，法院組織法第90條之1第1
    項前段定有明文。又當事人及依法得聲請閱覽卷宗之人，因
    主張或維護其法律上利益，聲請交付法庭錄音或錄影內容時
    ，應敘明理由，由法院為許可與否之裁定；前項聲請經法院
    裁定許可者，每張光碟應繳納費用新臺幣50元。持有法庭錄
    音、錄影內容之人，就所取得之錄音、錄影內容，不得散布
    、公開播送，或為非正當目的之使用，亦分別為法庭錄音錄
    影及其利用保存辦法第8條、法院組織法第90條之4第1項所
    明定。再者，所謂主張或維護法律上利益云者，舉凡核對更
    正筆錄、他案訴訟所需，或認法院指揮訴訟方式對其訴訟權
    益有影響之虞，欲用以保障其法律上利益等，均屬之，此觀
    上開利用保存辦法第8條之修正說明即明（最高法院104年度
    台抗字第808號裁定意旨參照）。
二、本件聲請意旨略以：
    聲請人因本院109年度重訴字第51號給付款項事件於民國（
    下同）110年3月22日之庭期，不甚明瞭筆錄內容，為確認當
    日庭期法官諭知之意旨及兩造之陳述內容，以還原法庭活動
    並核對筆錄，而為本件後續訴訟主張及維護法律上利益，爰
    請求交付法庭錄音光碟等語。
三、查聲請人為本院109年度重訴字第51號給付款項事件之當事
    人，為依法得聲請閱覽卷宗之人，且已敘明聲請交付法庭錄
    音內容以主張其法律上利益之理由，揆諸首揭說明，其聲請
    於法有據，應予准許。惟聲請人就取得之法庭錄音內容，依
    法不得散布、公開播送，或為非正當目的之使用，併特於主
    文第2項諭知，以促其注意遵守。
四、爰裁定如主文所示。
中　　華　　民　　國　　110 　年　　4 　　月　　20　　日
                  民事第一庭    法　官　李言孫
以上正本係照原本作成。
本裁定不得抗告。　　　　　
中    華    民    國    110   年    4     月   20   日  
　　                            書記官　梁永慶